【裁判字號】    95,易,1104
【裁判日期】    951031
【裁判案由】    傷害
【裁判全文】
臺灣板橋地方法院刑事判決              95年度易字第1104號
公  訴  人  臺灣板橋地方法院檢察署檢察官
被      告  甲○○
            丁○○
            乙○○
            丙○○
上二  被告
選任辯護人  陳俊隆律師
上列被告等因傷害案件，經檢察官提起公訴（95年度偵字第6631
號），本院判決如下：
    主  文
本件公訴不受理。
    理  由
一、公訴意旨略以：被告甲○○、丁○○與乙○○均為美人魚美
    容護膚店之同事，雙方因店內另名小姐之事發生糾紛，被告
    甲○○、丁○○遂於民國94年12月15日凌晨2 時許，夥同姓
    名年籍不詳綽號「阿豪」及另二名成年男子至臺北縣板橋市
    ○○路○ 段20號2 樓被告乙○○住處找被告乙○○一問究竟
    ，被告乙○○之妹被告丙○○亦在場，雙方一言不合發生爭
    執，詎被告甲○○、丁○○及不詳年籍姓名綽號「阿豪」之
    成年男子竟共同基於傷害之犯意聯絡，與共同基於傷害犯意
    聯絡之被告乙○○、丙○○互毆，致被告乙○○受有左膝部
    外側挫傷、瘀青浮腫之傷害；被告丙○○受有左面頰部挫傷
    瘀青、左大腿內側挫傷瘀青、左小腿挫擦傷、右手背挫傷之
    傷害；被告甲○○則受有左上肢及左大腿挫傷、左手肘及左
    手擦傷及挫傷之傷害。案經被告甲○○對被告乙○○、丙○○提出告訴，被告乙○○、丙○○則對被告甲○○、丁○○
    提起告訴，因認被告甲○○、丁○○、乙○○、丙○○均涉
    有刑法第277 條第1 項之傷害罪嫌。
二、按「告訴乃論之罪，告訴人於第一審辯論終結前，得撤回其
    告訴」、「告訴乃論之罪，對於共犯之一人告訴或撤回告訴
    者，其效力及於其他共犯」、「告訴乃論之罪，其告訴經撤
    回者，應諭知不受理之判決」，刑事訴訟法第238 條第1 項
    、第239 條前段、第303 條第3 款分別定有明文，且依同法
    第307 條規定，不受理判決得不經言詞辯論為之。
三、本件被告四人因前揭傷害案件，經檢察官提起公訴，認被告
    四人均係犯刑法第277 條第1 項之傷害罪。惟依同法第287
    條前段之規定，傷害案件須告訴乃論，茲據告訴人即被告甲○○於本院95年10月4 日準備程序時當庭撤回對於被告乙○○、丙○○之告訴，告訴人即被告乙○○、丙○○則於同次
    準備程序時當庭撤回對於被告甲○○之告訴；又告訴人即被
    告乙○○、丙○○固未撤回對於被告丁○○之告訴，但其等
    既已撤回對被告甲○○之告訴，而依起訴書所載，被告丁○○亦係被告甲○○傷害犯行之共同正犯，依首揭刑事訴訟法
    第239 條前段規定，告訴人即被告乙○○、丙○○撤回對被
    告甲○○之告訴，其效力應及於被告丁○○。是揆諸前開法
    律規定，本院自應諭知本件全部不受理之判決，爰不經言詞
    辯論，逕為諭知不受理之判決。
四、至告訴人即被告乙○○、丙○○如因被告丁○○涉有本件傷
    害罪嫌，而欲請求被告丁○○賠償之問題，仍可依民事求償
    程序主張權利，自不受本件刑事案件不受理之影響，其理甚
    屬明確，自不待言。
據上論斷，應依刑事訴訟法第303 條第3 款、第307 條，判決如
主文。
中    華    民    國    95    年    10    月    31    日
                  刑事第十三庭   審判長法  官  戴嘉清
                                       法  官  林晏鵬
                                       法  官  陳信旗
以上為正本證明與原本無異。
如不服本判決，應於送達後10日內向本院提出上訴狀。
                                      書記官  陳昭綾
中    華    民    國    51    年    11    月    1     日


司法院資訊處製作；財團法人民間司法改革基金會備份。
